臺灣高等法院高雄分院刑事判決　　　　　　　　　九十一年度上易字第一四一一號
　　上　訴　人
　　即　被　告　乙○○
右上訴人因竊盜案件，不服臺灣高雄地方法院九十一年度易字第二三六二號，中華民
國九十一年八月二十三日第一審判決（起訴案號：臺灣高雄地方法院檢察署九十一年
度偵字第一二六八０號）提起上訴，本院判決如左：
    主  文
原判決撤銷。
乙○○竊盜，累犯，處有期徒刑參月，如易科罰金，以參佰元折算壹日。
    事  實
一、乙○○前於民國八十五年間，因竊盜案件，經台灣高雄地方法院判處有期徒刑七
    月確定，於八十六年五月六日執行完畢，復於八十七年間，因竊盜案件，經本院
    於八十七年六月十六日，以八十七年上易字第一一九六號判處有期徒刑一年一月
    ，強制工作三年，並於九十一年三月二十九日縮刑期滿而執行完畢（原審判決書
    誤載為九十一年四月七日），詎猶不知悔改，於九十一年五月初某日下午六時許
    ，騎乘三輪車，在高雄縣大寮鄉中興點心城夜市旁空地，見不詳姓名人所持有之
    甲○○所有車牌號碼ＸＥＰ─九六三號機車，鑰匙未取下，停放於該處（市價約
    值新台幣二千元，於九十一年四月六日八時許，遭該不詳姓名之人在高雄縣鳳山
    市○○路十四號前竊取後，停放於高雄縣大寮鄉中興點心城夜市旁空地），竟基
    於為自己不法所有之意圖，將上開機車徒手搬上其上述三輪車上而竊取之，得手
    後，復將前開機車載至高雄縣大寮鄉○○路某機車行修理，供己代步之用，嗣於
    九十一年六月十一日上午十一時二十分許，乙○○騎乘上開機車行經高雄縣大寮
    鄉○○路一七五號前，為警當場查獲，並扣得上開ＸＥＰ─九六三號機車一部（
    業經甲○○領回）。
二、案經高雄縣警察局移送臺灣高雄地方法院檢察署檢察官偵查後，聲請以簡易判決
    處刑，原審法院認為不宜，改依通常程序審理。
    理  由
一、本件檢察官聲請依簡易判決處刑，原審法院改依通常程序審理，原審判決後，上
    訴本院，程序上依法並無不合，先此敘明。
二、右開事實，業據被告乙○○於警訊、原審及本院審理時坦白承認（見九十一年六
    月十一日警訊筆錄、原審卷第二十三頁、第二十四頁、本院九十一年十月十七日
    審判筆錄），核與被害人甲○○於警訊中指述失竊機車之情節相符（見九十一年
    六月十一日警訊筆錄），復有車輛竊盜、車牌失竊資料個別查詢報表及高雄縣警
    察局贓物認領收據各一份在卷可稽，被告之自白與事實相符，自得採為論罪之依
    據。本件事證明確，被告上開竊盜犯行，堪以認定。
三、核被告所為係犯刑法第三百二十條第一項竊盜罪。又被告曾於八十七年間，因竊
    盜案件，經本院於八十七年六月十六日，以八十七年上易字第一一九六號判處有
    期徒刑一年一月，強制工作三年，於九十一年三月二十九日縮刑期滿而執行完畢
    ，有臺灣高等法院被告全國前案紀錄表一份在卷可稽，其於五年之內再犯有期徒
    刑之本罪，為累犯，應依法加重其刑。
四、原審論處被告罪刑，雖非無見，惟竊盜罪重在侵害他人之持有關係，被害人甲○
    ○所有之上開機車係於九十一年四月六日八時許，遭該不詳姓名之人在高雄縣鳳
    山市○○路十四號前竊取後，停放於高雄縣大寮鄉中興點心城夜市旁空地，嗣於
    九十一年五月初某日始為被告竊得，是被告侵害者為該第三人之持有關係，原判
    決認被害人甲○○所有之機車係於九十一年五月初某日遭被告竊取，與事實不符
    ，尚有未洽。被告上訴意旨認為原審量刑過重，雖無理由，但原判決既有可議，
    自應將之撤銷改判。爰審酌被告有多次竊盜前科，但不思悔改，一再行竊，其所
    竊取之機車，價值僅新台幣二千元，犯後坦承犯行，態度良好等一切情狀，量處
    如主文所示之刑，並諭知易科罰金之折算標準。
據上論斷，應依刑事訴訟法第三百六十九條第一項前段、第三百六十四條、第二百九
十九條第一項前段、刑法第三百二十條第一項、第四十七條、第四十一條第一項前段
，罰金罰鍰提高標準條例第一條前段、第二條，判決如主文。
本案經檢察官張其主到庭執行職務。
中    華    民    國     九十一     年       十       月      三十一    日
                              臺灣高等法院高雄分院刑事第五庭
                                  審判長法官  吳水木
                                        法官  洪慶鐘
                                        法官  趙文淵
右正本證明與原本無異。
不得上訴。
                                  法院書記官  唐奇燕
中    華    民    國      九十一      年      十一      月    四    日
附錄：本判決論罪科刑法條：
刑法第三百二十條第一項：
意圖為自己或第三人不法之所有，而竊取他人之動產者，為竊盜罪，處五年以下有期
徒刑、拘役或五百元以下罰金。
